#  Augest 11, 2021 at 14:15am-15:30am GMT+8

## Agenda

- OH Dev-Board SIG例会[会议录制链接](https://meeting.tencent.com/user-center/shared-record-info?id=e31e853d-6f9c-40bd-ae5d-94802c757f2c&from=6)

  |    时间     | 议题                                               | 发言人                                                       |
  | :---------: | -------------------------------------------------- | ------------------------------------------------------------ |
  | 10:00-10:20 | OH富设备核心板接口规范确认                         | 全体参会人员                                                 |
  | 10:20-10:40 | 成员单位芯片以及开发板适配进展、兼容性认证进展更新 | 发言顺序：朗国-颜专、博流-韩锐、瑞芯微-彭华成、润和-石磊、博通-王学军、全志- 刘明缘、小熊派-王城、君正-洪涛 |
  | 10:40-11:00 | DAYU平台小系统调试经验分享                         | 润和-杨红亮                                                  |
  | 11:00-11:20 | OH富设备开发板介绍                                 | 刘洋                                                         |
  | 11:20-11:40 | 新进成员单位介绍：新大陆、海通高科                 | 新大陆-许健、海通高科-罗传藻                                 |
  | 11:40-12:00 | SIG成员单位的分工                                  | 刘洋、黎高鹏、李凯                                           |

## Attendees

- [@im-off-this-week](rengelin@huawei.com)
- [@karl-z](zhangyongzhi@huawei.com)
- [@wanchengzhen](wanchengzhen@huawei.com)
- [@huawei_qiangbo](qiangbo2@huawei.com)
- [@Laowang-BearPi](wangcheng@holdiot.com)
- [@minglonghuang ](minglong@iscas.ac.cn)
- [@dongjinguang](dongjinguang@huawei.com)
- [jiangxiaofeng](jiangxiaofeng8@huawei.com)
- [shiyuhan](shiyuhan1@huawei.com)
- [likailong](likailong@huawei.com)


## 议题决议如下:

### 1.  新增 workscheduler和backgroundtask manager 仓
会议结论：
 - 议题人没有上会，未讨论。
 
遗留问题：
 - 无

### 2. 新增ipc_auth仓
会议结论：
 - 目前整改与否对主线影响不大。保持现状，不建议进行整改。
 
遗留问题：
 - 无

### 3. 新增DLLite-Micro仓
会议结论：
 - 对外接口未清晰定义，暂不同意毕业。

遗留问题：
 - 无

### 4. 小熊派代码合入主线评审
会议结论
 - 共申请新建三个仓
 ```
https://gitee.com/openharmony/vendor_bearpi
https://gitee.com/openharmony/applications_sample_bearpi_hm_nano
https://gitee.com/openharmony/device_bearpi_bearpi_hm_nano
 ```
 - 另外引入两个三方开源软件，将会以外链加patch的形式方式提供
 - 目录结构设计
 ```
./device/   # 一级根目录
├── board  # 二级目录，存放开发板级驱动
│   ├── bearpi   # bearpi  开发板差异相关的实体仓（GPIO定义差异部分、PLL clock差异配置、uart差异配置等）
│   ├── hispark  # hispark 开发板差异相关的实体仓（GPIO定义差异部分、PLL clock差异配置、uart差异配置等）
│   └── linaro
├── chipset # 二级目录，存放soc芯片相关的SDK、芯片驱动
│   ├── broadcom
│   ├── hisilicon  
│   ├── mediatek
│   └── rockchip
 ```
- 遗留问题：   
  （1) 后续开发者引入主线仓的开发板对应的驱动和SDK由引入负责人进行维护；如果出现维护不及时，OpenHarmony社区有权利删除对应的部件和代码仓；

  （2）整体代码的具体整改以渐进的方式进行（先新建一套新的目录结构，逐渐替换现有目录结构的方式进行）  责任人：小熊派、海思
  （3）初步方案按照会议题讨论的基本结论来实施，目前开龙这边基于Zephyr进行系统设计，并给出对应优化方案，于下次架构SIG进行决策   -- 责任人：李开龙、devboard SIG Leader、梁克雷

### 5. 新增三方厂商的sig仓库
会议结论：
 - 同意在sig仓建立孵化，后续按议题4要求目录结构整改。

遗留问题：
 - 后续所有芯片级别的建仓按议题4要求汇总并统一汇报。责任人：devboard Sig

### 6. 开发者 Nagesh 希望贡献 Arduino Nano 33 BLE 开发板
会议结论：
 - 会后跟社区负责对接，加入zulip，持续跟进其工作进度。
遗留问题：
 - 无

  

  
