# June 29, 2021 at 14:00pm GMT+8

## Agenda
- 根据各贡献单位/个人能力及其贡献需求，讲解当前任务方向、进展和资源需求情况
- 讨论进展中问题

## Attendees
- [yu_jia_geng](https://gitee.com/yu_jia_geng) 
- [liuyang198591](https://gitee.com/liuyang198591)
- [Dd_nirvana@sjtu.edu.cn]()
- [578567190@qq.com]()
- [li_na1@hoperun.com]()
- [selina-starfive](selina-starfive)
- [zhangxinxing051@chinasoftinc.com]()
- [bayanxing050@chinasoftinc.com]()
- 578567190@qq.com
- [dongduResearcher](https://gitee.com/dongduResearcher)
- [taiyang@iscas.ac.cn]()

## Notes
-  各组负责人简单介绍当前进展和任务需求
-  针对开发板需求，赛昉尽力帮忙解决
-  韦东山老师讨论liteos-a L1内核的发展 

## Action items
